臺灣基隆地方法院刑事判決　　　　　　　 96年度訴字第446號
公　訴　人　臺灣基隆地方法院檢察署檢察官
被　　　告　甲○○
　　　　　　　　　　（另案在臺灣基隆監獄基隆分監受刑中）
上列被告因毒品危害防制條例案件，經檢察官提起公訴（96年度
毒偵字第1267號），被告於準備程序進行中，就被訴事實為有罪
之陳述，經本院合議庭裁定由受命法官獨任進行簡式審判程序，
判決如下：
    主      文
甲○○施用第一級毒品，累犯，處有期徒刑捌月。扣案之第一級
毒品海洛因（毛重零點貳公克）併同難以析離之包裝袋壹只均沒
收銷燬之。
    事實及理由
一、本件被告甲○○所犯者非為死刑、無期徒刑、最輕本刑為3
    年以上有期徒刑之罪或高等法院管轄第一審案件，其於準備
    程序進行中，先就被訴事實為有罪之陳述，經告知其簡式審
    判程序之旨，並聽取公訴人、被告之意見後，本院合議庭業
    已依刑事訴訟法第273條之1第1項之規定，裁定由受命法官
    獨任以簡式審判程序進行本案之審理，且依同法第273條之2
    規定，簡式審判程序之證據調查，不受同法第159條第1項、
    第161條之2、第161條之3、第163條之1及第164條至第170條
    規定之限制，合先敘明。
二、本件犯罪事實、證據，除引用如附件檢察官起訴書之記載外
    ，並補充及更正如下：
  (一)犯罪事實部分
  1.被告於起訴書所載徒刑執行完畢後，又因施用第一級毒品案
    件，經本院於民國96年3月27日，以96年度訴字第141號判決
    判處有期徒刑7月確定（現在執行中）。
  2.被告施用第一級毒品海洛因之時間應更正為「96年5月3日」
    。
  3.查獲之第一級毒品海洛因1包毛重為0.2公克。
  (二)證據部分
    補引「被告於本院準備程序及審理時之自白」、「臺灣高等
    法院被告全國前案紀錄表、臺灣基隆地方法院檢察署刑案資
    料查註紀錄表及全國施用毒品案件紀錄表各1份」為證據。
三、論罪科刑：
　(一)按海洛因係毒品危害防制條例第2條第2項第1款所定之第一
    級毒品品，被告予以施用，核其所為，係犯毒品危害防制條
    例第10條第1項之施用第一級毒品罪。其持有第一級毒品海
    洛因係供施用，其持有第一級毒品之低度行為為施用第一級
    毒品之高度行為所吸收，不另論罪。
  (二)被告曾受有起訴書所載有期徒刑之執行完畢，有臺灣高等法
    院被告前案紀錄表1份在卷可稽，其受有期徒刑之執行完畢
    後，5年內故意再犯本件有期徒刑以上之罪，為累犯，應依
    刑法第47條第1項規定加重其刑。
  (三)爰審酌被告因施用毒品經觀察、勒戒及2次判刑後，仍不知
    悛悔而續為施用毒品，顯見其毒癮非淺且自制力甚低，並審
    酌其所犯施用毒品之犯罪係戕害自身健康之行為，於他人尚
    不致造成損害及其犯後坦承犯行之態度等一切情狀，量處如
    主文所示之刑，以示懲儆。
  (四)扣案之第一級毒品海洛因1包（毛重0.2公克），併同難以析
    離之包裝袋1只，應整體視為查獲之毒品，依毒品危害防制
    條例第18條第1項前段規定宣告沒收銷燬之（蓋無論以何種
    方式分離包裝袋與其內裝之毒品，包裝袋內均會有極微量毒
    品殘留，故上述包裝袋1只應整體視為查獲毒品，一併依前
    揭規定宣告沒收銷燬之，參見最高法院95年度臺上字第3739
    號、第7354號判決）。
四、應適用之法條：
　　刑事訴訟法第273條之1第1項、第310條之2、第454條第2項
    、第299條第1項前段，毒品危害防制條例第10條第1項、第
    23條第2項、第18條第1項前段，刑法第11條、第47條第1項
    ，判決如主文。
五、對於本件判決如有不服，得自收受送達後10日內，向本院提
    出上訴書狀，上訴於臺灣高等法院。
本案經檢察官乙○○到庭執行職務。
中　　華　　民　　國　　96　　年　　8 　　月　　24　　日
                  刑事第三庭法  官  王美婷
以上正本證明與原本無異。
對於本件判決如有不服，應於收受送達後10日內，向本院提出上
訴書狀，上訴於臺灣高等法院，並按他造當事人之人數附具繕本
。
中　　華　　民　　國　　96　　年　　8 　　月　　24　　日
                            書記官  劉珍珍
附錄論罪法條：
毒品危害防制條例第10條第1項
施用第一級毒品者，處 6 月以上 5 年以下有期徒刑。
附件：
臺灣基隆地方法院檢察署檢察官起訴書
　　　　　　　　　　　　　　　　　　96年度毒偵字第1267號
　　被　　　告　甲○○　男　26歲（民國○○年○月○○日生）
　　　　　　　　　　　　住基隆市中山區○○○路43之2號
                        居基隆市○○區○○路158號5樓
　　　　　　　　　　　　國民身分證統一編號：Ｚ000000000號
上列被告因違反毒品危害防制條例案件，業經偵查終結，認應提
起公訴，茲敘述犯罪事實、證據並所犯法條如下：
　　　　犯罪事實
一、甲○○前因施用毒品案件，經觀察、勒戒後，認無繼續施用
    毒品之傾向，經本署檢察官於民國95年2月23日釋放，並以
    95年度毒偵緝字第17號為不起訴處分確定。其復又因施用毒
    品案件，經本署檢察官提起公訴，復經臺灣基隆地方法院以
    95年度訴字第291號判處有期徒刑6月，如易科罰金，以銀元
    300元折算1日確定，嗣於95年9月21日易科罰金執行完畢。
    詎其猶不思悔改，又於96年5月3日14時許，在基隆市○○區
    ○○路158號5樓居處，以注射方式施用第一級毒品海洛因。
    嗣其因行跡可疑，於同年5月5日14時20分許，遭警盤檢，警
    方當場查獲其持有第一級毒品海洛因1包，並採集其尿液送
    驗，結果呈嗎啡陽性反應，而悉上情。
二、案經基隆市警察局第四分局報告偵辦。
　　　　證據並所犯法條
一、證據：（一）被告甲○○之自白。（二）卷附之臺灣尖端先
    進生技醫藥股份有限公司濫用藥物檢驗報告、毒品初步鑑驗
    報告書。（三）扣案第一級毒品海洛因1包。
二、所犯法條：毒品危害防制條例第10條第1項。
三、依刑事訴訟法第251條第1項提起公訴。
　　此  致
臺灣基隆地方法院
中　　華　　民　　國　　96　　年　　6 　　月　　6 　　日
　　　　　　　　　　　　　　檢察官　李　秋　梅
本件正本證明與原本無異
中　　華　　民　　國　　96　　年　　6 　　月　　11　　日
                            書記官  邱　國　雄
附錄所犯法條：
毒品危害防制條例第10條第1項
    施用第一級毒品者，處 6 月以上 5 年以下有期徒刑。
